# 租赁办公室续租后原装修摊销年限是否需要变更？

提问人：Dan1217 时间：2021-09-06 22:33:06
请教大家，租赁的办公室原租赁合同 5 年期，相应的装修按照 5 年进行摊销，到第四年的时候跟房东续签了 3 年，那原先的摊销年限需要变更吗？

回答人：chenyiwei
如果租赁期延长后，延长的租赁期内不打算重新装修，则意味着原有装修使用寿命的延长，此时应作为一项会计估计变更，延长其摊销年限，但延长后的摊销年限不得超出以下两项中的较大者：延长后的剩余租赁年限；该装修本身的剩余可使用年限。

提问人：Dan1217 时间：2021-09-09 15:16:00
因为是会计估计变更，所以未来使用，之前的摊销金额也不用调整对吗？

回答人：chenyiwei
是，之前的摊销金额也不用调整。